---
title: "Relación 2"
author: "Ana Solís García"
date: "19/10/2021"
output: html_document
---

```{r setup, include=FALSE}
knitr::opts_chunk$set(echo = TRUE)
```

```{r}
source("teoriadecision_funciones_multicriterio.R")
library(kableExtra)
source("teoriadecision_funciones_multicriterio_utiles.R")
source("teoriadecision_funciones_multicriterio_diagram.R")
```

# Problema 1

## Apartado a)

### Método Maximal

```{r}
m01A = multicriterio.crea.matrizvaloraciones(vector_matporfilas = c(1,0,1,1,1,1,0,0,1), v.nombres.alternativas = c("a1","a2","a3"), numalternativas = 3)
m01A
```

Método de construcción de utilidad "Maximal"

```{r}
sol01A = multicriterio.constfuncutilidad.maximales(m01A)
sol01A
```

Ordenadas de mejor a menor

```{r}
sort(sol01A, decreasing = TRUE)
```

### Método Borroso

Método de construcción de utilidad "Borroso"

```{r}
sol01A.borr = multicriterio.constfuncutilidad.estructuraborrosa(m01A)
sol01A.borr
```

Ordenadas de mejor a peor

```{r}
sort(sol01A.borr, decreasing = TRUE)
```

## Apartado b)

```{r}
m01B = multicriterio.crea.matrizvaloraciones(vector_matporfilas = c(1,0,1,1,1,1,1,0,1), v.nombres.alternativas = c("a1","a2","a3"), numalternativas = 3)
m01B
```

Método de construcción de utilidad "Maximal"

```{r}
sol01B = multicriterio.constfuncutilidad.maximales(m01B)
sol01B
```

Ordenadas de mejor a menor

```{r}
sort(sol01B, decreasing = TRUE)
```
## Apartado c) 
```{r}
m01C=multicriterio.crea.matrizvaloraciones(vector_matporfilas = c(1,1,1,1,1,1,1,1,1),numalternativas = 3, v.nombres.alternativas = c("a1","a2","a3"))
m01C
```
### Metodo  maximal
```{r}
sol01C=multicriterio.constfuncutilidad.maximales(m01C)
sol01C
```
### Metodo  borroso

```{r}
sol01C.borr=multicriterio.constfuncutilidad.estructuraborrosa(m01C)
sol01C.borr
```


## Apartado d)

### Método Maximal

```{r}
m01D = multicriterio.crea.matrizvaloraciones(vector_matporfilas = c(1,1,1,0,1,
                                                                    0,1,0,0,1,
                                                                    1,0,1,0,1,
                                                                    1,1,1,1,0,
                                                                    0,0,0,0,1), v.nombres.alternativas = c("a1","a2","a3", "a4", "a5"), numalternativas = 5)
m01D
```

Método de construcción de utilidad "Maximal"

```{r}
sol01D = multicriterio.constfuncutilidad.maximales(m01D)
sol01D
```

Ordenadas de mejor a menor

```{r}
sort(sol01D, decreasing = TRUE)
```

### Método Borroso

Método de construcción de utilidad "Borroso"

```{r}
sol01D.borr = multicriterio.constfuncutilidad.estructuraborrosa(m01D)
sol01D.borr
```

Ordenadas de mejor a peor

```{r}
sort(sol01D.borr, decreasing = TRUE)
```

## Apartado e)

```{r}
m01E = multicriterio.crea.matrizvaloraciones(vector_matporfilas = c(1,1,1,0,1,
                                                                    0,1,0,0,1,
                                                                    1,1,1,0,1,
                                                                    1,1,1,1,0,
                                                                    0,0,0,0,1), v.nombres.alternativas = c("a1","a2","a3", "a4", "a5"), numalternativas = 5)
m01E
```

### Metodo de maximales 
```{r}
sol01E = multicriterio.constfuncutilidad.maximales(m01E)
sol01E
```

```{r}
sort(sol01E, decreasing = T)
```

### Método Borroso

Método de construcción de utilidad "Borroso"

```{r}
sol01E.borr = multicriterio.constfuncutilidad.estructuraborrosa(m01E)
sol01E.borr
```


# Problema 2

## Apartado a)

No se puede aplicar el método Maximal

```{r}
m02A = multicriterio.crea.matrizvaloraciones(vector_matporfilas =c(0,0.4,0.7,0.2,0,0.5,0.3,0.6,0), numalternativas = 3, v.nombres.alternativas = c("a1","a2","a3"))
m02A
```

#### no entiendo 
```{r}
multicriterio.constfuncutilidad.maximales(m02A)
```


### Método Borroso

Método de construcción de la función de utilidad 'Borroso'

```{r}
sol02A.borr = multicriterio.constfuncutilidad.estructuraborrosa(m02A)
sol02A.borr
```

## Apartado b)

```{r}
m02B=multicriterio.crea.matrizvaloraciones(vector_matporfilas = c(0,0.2,0.4,0.9,0,0.8,0.1,0.3,0), numalternativas = 3, v.nombres.alternativas = c("a1","a2","a3"))
m02B
```

### Metodo borroso
```{r}
sol02B=multicriterio.constfuncutilidad.estructuraborrosa(m02B)
sol02B
```
```{r}
sort(sol02B, decreasing = T)
```





# Problema 3

```{r}
m03= multicriterio.crea.matrizdecision(vector_matporfilas = c(100,15,7,40,50,
                                                              200,25,7,60,200,
                                                              100,20,4,25,25,
                                                              200,30,20,70,350,
                                                              250,25,15,100,500),numalternativas = 5, numcriterios = 5 )
m03
```

## Apartado a)

```{r}
sol03a = multicriterio.homogeneizacion.nadir(m03)
sol03a
```

### Apartado a) con el criterio C1

```{r}
m03.b= multicriterio.crea.matrizdecision(vector_matporfilas = c(-100,15,7,40,50,
                                                              -200,25,7,60,200,
                                                              -100,20,4,25,25,
                                                              -200,30,20,70,350,
                                                              -250,25,15,100,500),numalternativas = 5, numcriterios = 5 )
m03.b
```

```{r}
sol03a.b = multicriterio.homogeneizacion.nadir(m03.b)
sol03a.b
```

## Apartado b)

```{r}
sol03b = multicriterio.homogeneizacion.promethee(m03, v.delta.min = c(30,3,4,20,100), v.delta.max = c(120,12,10,60,400)) 
 # v.delta.min vector de los minimos 
 # v.delta.max vector de los maximos 
sol03b
```

***Instalar el paquete ahp:***

```{r}
# En https://github.com/gluc/ahp
# install.packages(c("shinythemes", "shinyAce","shinyjs"))
# devtools::install_github("gluc/ahp", build_vignettes = TRUE)
# ahp::RunGUI
```

# Problema 4

Introducción de datos:

```{r}
nb.criterios = c("Rendimiento", "Riesgo")
tb0401 = multicriterio.crea.matrizvaloraciones_mej(vector_valoraciones_diagsup = c(2), numalternativas = 2, v.nombres.alternativas = nb.criterios)
tb0401
```

```{r}
nb.alternativas = c("A", "B")
tb0402a = multicriterio.crea.matrizvaloraciones_mej(c(3), numalternativas = 2, v.nombres.alternativas = nb.alternativas)
tb0402a

```

```{r}
nb.alternativas = c("A", "B")
tb0402b = multicriterio.crea.matrizvaloraciones_mej(c(1/2), numalternativas = 2, v.nombres.alternativas = nb.alternativas)
tb0402b
```

Obtenemos los pesos locales:

```{r}
(pl04 = multicriterio.metodoAHP.variante1.autovectormayorautovalor(tb0401))
```

En el árbol habría que apuntar los pesos locales: 0.6666667 , 0.3333333

```{r}
(pl0402a = multicriterio.metodoAHP.variante1.autovectormayorautovalor(tb0402a))
```

Según el riesgo es mejor el B que el A...

```{r}
(pl0402b = multicriterio.metodoAHP.variante1.autovectormayorautovalor(tb0402b))
```

Pesos globales:

```{r}
sol04 = multicriterio.metodoAHP.pesosglobales_entabla(pesos.criterios = pl04$valoraciones.ahp,
                                                     rbind(pl0402a$valoraciones.ahp,
                                                           pl0402b$valoraciones.ahp))
sol04
```
**Pesos globales** : A->0.61 y B->0.38
Elegimos la alternativa A, casi el doble mejor (globalmente), en cuanto al Riesgo es mejor la B (el doble) que la A.

El diagrama con la estructura jerárquica:

```{r}
xmatn01 = tb0401
Xmatriznivel2 = array(NA,dim=c(2,2,2))
Xmatriznivel2[,,1] = tb0402a
Xmatriznivel2[,,2] = tb0402b
dimnames(Xmatriznivel2)[[1]] = nb.alternativas
dimnames(Xmatriznivel2)[[2]] = nb.alternativas
dimnames(Xmatriznivel2)[[3]] = nb.criterios
multicriterio.metodoahp.diagrama(xmatn01, 
                                 Xmatriznivel2 )
# tb0501: tabla de las comparaciones 2 a 2
# array de 3 dimensiones: num alternativas, num alternativas y num criterios
```

## Con el paquete ahp

```{r}
# ahp::RunGUI()
library(ahp)
dt04 = Load("ej04.ahp")
dt04
```

```{r}
ahp::Calculate(dt04)
ahp::AnalyzeTable(dt04, sort="orig", variable = "priority")
 # pesos locales

```

```{r}
Visualize(dt04)
```

Pesos globales:
```{r}
ahp::AnalyzeTable(dt04, sort="orig")
```

La mejor alternativa es la A

# Problema 5

```{r}
n.criterios=c("Liderazgo","HabPersonal","HabGestion")
tb0501 = multicriterio.crea.matrizvaloraciones_mej(c(1/3,1/4,2),numalternativas = 3,v.nombres.alternativas = n.criterios)
tb0501
```

```{r}
n.alternativas=c("A","B")
tb0502a = multicriterio.crea.matrizvaloraciones_mej(c(4),2,n.alternativas)
tb0502a
```

```{r}
tb0502b = multicriterio.crea.matrizvaloraciones_mej(c(3),2,n.alternativas)
tb0502b
```

```{r}
tb0502c = multicriterio.crea.matrizvaloraciones_mej(c(2),2,n.alternativas)
tb0502c
```

Paso 2: cálculo de pesos locales

```{r}
(pl0501 =multicriterio.metodoAHP.variante1.autovectormayorautovalor(tb0501))
```

El coeficiente de inconsistencia debe quedar por debajo de 0.1 (valor frontera). Si se queda por debajo es que las comparativas que hemos hecho siguen las reglas de las comparaciones. Si no, habría alguna inconsistencia.

Nos interesan los pesos ahp

```{r}
(pl0502a =multicriterio.metodoAHP.variante1.autovectormayorautovalor(tb0502a))
```

```{r}
(pl0502b =multicriterio.metodoAHP.variante1.autovectormayorautovalor(tb0502b))
```

```{r}
(pl0502c =multicriterio.metodoAHP.variante1.autovectormayorautovalor(tb0502c))

```

Paso 3: calcular pesos globales

```{r}
pg05 = multicriterio.metodoAHP.pesosglobales_entabla(pl0501$valoraciones.ahp,
                                                     rbind(pl0502a$valoraciones.ahp,
                                                           pl0502b$valoraciones.ahp,
                                                           pl0502c$valoraciones.ahp))
pg05
```

El peso de A es casi 3 veces mayor que el de B (0.25\~0.75)

En `Liderazgo` es 4 veces mas grande, con resp a la `HabPersonal` es 3 veces mas grande el A y para `HabGestion` el doble.

```{r}
num.alt=2
num.crit=3
Xmatriznivel2 = array(NA,dim=c(num.alt,num.alt,num.crit))
Xmatriznivel2[,,1] = tb0502a
Xmatriznivel2[,,2] = tb0502b
Xmatriznivel2[,,3] = tb0502c
dimnames(Xmatriznivel2)[[1]] = n.alternativas
dimnames(Xmatriznivel2)[[2]] = n.alternativas
dimnames(Xmatriznivel2)[[3]] = n.criterios
multicriterio.metodoahp.diagrama(tb0501, 
                                 Xmatriznivel2 )
# tb0501: tabla de las comparaciones 2 a 2
# array de 3 dimensiones: num alternativas, num alternativas y num criterios
```

```{r}
#ahp::RunGUI()
```

# Problema 7

```{r}
p7=multicriterio.crea.matrizdecision(c(100,15,7,40,-50,
                                       200,25,7,60,-200,
                                       100,20,4,25,-25,
                                       200,30,20,70,-350,
                                       250,25,15,100,-500),
                                     numalternativas = 5,numcriterios = 5)
p7
```

```{r}
pesos = c(0.25,0.25,0.2,0.2,0.2)
sal7 = multicriterio.metodoELECTRE_I(p7, pesos.criterios = pesos, nivel.concordancia.minimo.alpha = 0.7, no.se.compensan = c(60,Inf,4,Inf,Inf), que.alternativas = T)
#sal7
```

```{r}
qgraph::qgraph(sal7$relacion.dominante)
```

```{r}
sal7$nucleo_aprox
```

Iteracion 2: se reducen alternativas y/o alfa
```{r}
sal7b = multicriterio.metodoELECTRE_I(p7, pesos.criterios = pesos, nivel.concordancia.minimo.alpha = 0.7, no.se.compensan = c(60,Inf,4,Inf,Inf), que.alternativas = c(4,5))
qgraph::qgraph(sal7b$relacion.dominante)
```

```{r}
sal7b$nucleo_aprox
```
Iteracion 3: se reducen alternativas y/o alfa (en este caso se reduce alfa)
```{r}
sal7c = multicriterio.metodoELECTRE_I(p7, pesos.criterios = pesos, nivel.concordancia.minimo.alpha = 0.55, no.se.compensan = c(60,Inf,40,Inf,Inf), que.alternativas = c(4,5))
qgraph::qgraph(sal7c$relacion.dominante)
```

```{r}
sal7c$nucleo_aprox
```
```{r}
r7  = func_ELECTRE_Completo(sal7)
r7$Grafo
```

```{r}
qgraph::qgraph(r7$Grafo)
```



```{r}
r7$Nucleo
```


## Solucion del problema 7 con Promethee

```{r}
sol7promethee2 = multicriterio.metodo.promethee_ii(p7, pesos.criterios = pesos/sum(pesos),tab.fpref = matrix(c(1,0,0,0,
                                                                                            1,0,0,0,
                                                                                            1,0,0,0,
                                                                                            1,0,0,0,
                                                                                            1,0,0,0), ncol=4, byrow = T ))
sol7promethee2
```

```{r}
order(sol7promethee2$vflujos.netos, decreasing = T)
```


## Solucion del problema 7 con metodo axiomatico de Arrow
```{r}
s7arrow = multicriterio.metodoaxiomatico.ArrowRaymond(p7)
```

Las alternativas ordenadas de mejor a peor:
```{r}
s7arrow$alternativasordenadas
```

## Solucion del problema 7 aplicando metodo axiomatico de forma paramétrica
```{r}
p7=multicriterio.crea.matrizdecision(c(100,15,7,40,-50,
                                       200,25,7,60,-200,
                                       100,20,4,25,-25,
                                       200,30,20,70,-350,
                                       250,25,15,100,-500),
                                     numalternativas = 5,numcriterios = 5)
p7
```

```{r}
intalfa=seq(1,0.5, by=-0.05)
```

```{r}
sols = vector("list",length(intalfa))
for (i in 1:length(intalfa)){
    p7i = p7
    p7i[4,] = p7[4,] * intalfa[i]
    sol = multicriterio.metodoaxiomatico.ArrowRaymond(p7i)
    sols[[i]] = sol$alternativasordenadas
}
sols
```

Ver las posiciones de la alternativa "a4":
```{r}
posiciones_a4 = rep(NA,length(intalfa))
for (i in 1:length(intalfa)){
    posiciones_a4[i] = which(sols[[i]]=="a4")
}
posiciones_a4
```

```{r}
# plot(intalfa,posiciones_a4,type="l")
plot(intalfa,posiciones_a4,type="o", main = "Posiciones de la alternativa a4")  # posiciones al reves
```








# Problema 8


```{r}
tabladec.X = multicriterio.crea.matrizdecision( c(-80,90,-6,-5.4,-8,5,
                                                  -65,58,-2,-9.7,-1,1,
                                                  -83,60,-4,-7.2,-4,7,
                                                  -40,80,-10,-7.5,-7,10,
                                                  -52,72,6,2,3,8,
                                                  -94,96,-7,-3.6,-5,6), numalternativas = 6,
                                                numcriterios = 6,
                                                v.nombresalt =c('A1','A2','A3','A4','A5','A6'),
                                                v.nombrescri = c('f1','f2','f3','f4','f5','f6'))
tabladec.X
```

```{r}
pesos.criterios = c(1/6,1/6,1/6,1/6,1/6,1/6)
tab.fpref = matrix (c(2,10,1,0,
                      3,0,30,0,
                      5,0.5,5,0,
                      4,1,6,0,
                      1,0,1,0,
                      6,0,1,5), ncol = 4, byrow = T)
tab.fpref
```

```{r}
fpref.criterio_usual_di = function(di){
    if (di<=0) {
        res = 0;
    } else {
        res = 1;
    }
    return(res)
}
x = seq(-10,10,length.out = 100)
y = sapply(x, fpref.criterio_usual_di)
plot(x,y, type = "l", col = "blue", main = "Criterio usual: F1")
```


```{r}
qi=2
fpref.cuasi_criterio_di = function(di){
    if (di<=qi) {
        res = 0;
    } else {
        res = 1;
    }
    return(res)
}
x = seq(-10,10,length.out = 100)
y = sapply(x, fpref.cuasi_criterio_di)
plot(x,y, type = "l", col = "blue", main = "Criterio usual: F2")
```


```{r}
fpref.criterio_preflineal_di = function(di){
    if (di<=0) {
        res = 0;
    } else if  ( di>qi){
        res = 1;
    } else {
        res = di/qi;
    }
    return(res)
}
x = seq(-10,10,length.out = 100)
y = sapply(x, fpref.criterio_preflineal_di)
plot(x,y, type = "l", col = "blue", main = "Criterio usual: F3 con pi=2")
```


```{r}
pi=4
fpref.criterio_nivel_di = function(di){
    if (di<=qi) {
        res = 0;
    } else if  ( di>pi){
        res = 1;
    } else {
        res = 0.5;
    }
    return(res)
}
x = seq(-10,10,length.out = 100)
y = sapply(x, fpref.criterio_nivel_di)
plot(x,y, type = "l", col = "blue", main = "Criterio usual: F4 con pi=4 qi=2")
```


```{r}
fpref.criterio_preflineal_indif_di = function(di){
    if (di<=qi) {
        res = 0;
    } else if  ( di>qi){
        res = 1;
    } else {
        res = (di-qi)/(pi-qi);
    }
    return(res)
}
x = seq(-10,10,length.out = 100)
y = sapply(x, fpref.criterio_preflineal_indif_di)
plot(x,y, type = "l", col = "blue", main = "Criterio usual: F5 con qi=2 pi=4")
```

## Problema 8 con ELECTRE


```{r}
sal8E = multicriterio.metodoELECTRE_I(tabladec.X,
                                      pesos.criterios = rep(1/6,6),
                                      nivel.concordancia.minimo.alpha = 0.7,
                                      no.se.compensan = c(Inf,6), que.alternativas = T)
```


## Solucion del problema 8 con metodo axiomatico de Arrow
```{r}
s8arrow = multicriterio.metodoaxiomatico.ArrowRaymond(tabladec.X)
```

Las alternativas ordenadas de mejor a peor:
```{r}
s8arrow$alternativasordenadas
```
