---
title: "Relación 2"
author: "Ana Solís García"
date: "19/10/2021"
output: html_document
---

```{r setup, include=FALSE}
knitr::opts_chunk$set(echo = TRUE)
```

```{r}
source("teoriadecision_funciones_multicriterio.R")
library(kableExtra)
source("teoriadecision_funciones_multicriterio_utiles.R")
source("teoriadecision_funciones_multicriterio_diagram.R")
```

# Problema 1

## Apartado a)

### Método Maximal

```{r}
m01A = multicriterio.crea.matrizvaloraciones(vector_matporfilas = c(1,0,1,1,1,1,0,0,1), v.nombres.alternativas = c("a1","a2","a3"), numalternativas = 3)
m01A
```

Método de construcción de utilidad "Maximal"

```{r}
sol01A = multicriterio.constfuncutilidad.maximales(m01A)
sol01A
```

Ordenadas de mejor a menor

```{r}
sort(sol01A, decreasing = TRUE)
```

### Método Borroso

Método de construcción de utilidad "Borroso"

```{r}
sol01A.borr = multicriterio.constfuncutilidad.estructuraborrosa(m01A)
sol01A.borr
```

Ordenadas de mejor a peor

```{r}
sort(sol01A.borr, decreasing = TRUE)
```

## Apartado b)

```{r}
m01B = multicriterio.crea.matrizvaloraciones(vector_matporfilas = c(1,0,1,1,1,1,1,0,1), v.nombres.alternativas = c("a1","a2","a3"), numalternativas = 3)
m01B
```

Método de construcción de utilidad "Maximal"

```{r}
sol01B = multicriterio.constfuncutilidad.maximales(m01B)
sol01B
```

Ordenadas de mejor a menor

```{r}
sort(sol01B, decreasing = TRUE)
```

## Apartado d)

### Método Maximal

```{r}
m01D = multicriterio.crea.matrizvaloraciones(vector_matporfilas = c(1,1,1,0,1,
                                                                    0,1,0,0,1,
                                                                    1,0,1,0,1,
                                                                    1,1,1,1,0,
                                                                    0,0,0,0,1), v.nombres.alternativas = c("a1","a2","a3", "a4", "a5"), numalternativas = 5)
m01D
```

Método de construcción de utilidad "Maximal"

```{r}
sol01D = multicriterio.constfuncutilidad.maximales(m01D)
sol01D
```

Ordenadas de mejor a menor

```{r}
sort(sol01D, decreasing = TRUE)
```

### Método Borroso

Método de construcción de utilidad "Borroso"

```{r}
sol01D.borr = multicriterio.constfuncutilidad.estructuraborrosa(m01D)
sol01D.borr
```

Ordenadas de mejor a peor

```{r}
sort(sol01D.borr, decreasing = TRUE)
```

## 

# Problema 2

## Apartado a)

No se puede aplicar el método Maximal

```{r}
m02A = multicriterio.crea.matrizvaloraciones(vector_matporfilas =c(0,0.4,0.3,0.6,0), numalternativas = 3, v.nombres.alternativas = c("a1","a2","a3"))
```

### Método Borroso

Método de construcción de la función de utilidad 'Borroso'

```{r}
m02A = multicriterio.crea.matrizvaloraciones(vector_matporfilas = c(0,0.4,0.7,0.2,0,0.5,0.3,0.6,0), numalternativas = 3, v.nombres.alternativas = c("a1","a2","a3"))
m02A
```

```{r}
sol02A.borr = multicriterio.constfuncutilidad.estructuraborrosa(m02A)
sol02A.borr
```

## Apartado b)

# Problema 3

```{r}
m03= multicriterio.crea.matrizdecision(vector_matporfilas = c(100,15,7,40,50,
                                                              200,25,7,60,200,
                                                              100,20,4,25,25,
                                                              200,30,20,70,350,
                                                              250,25,15,100,500),numalternativas = 5, numcriterios = 5 )
m03
```

## Apartado a)

```{r}
sol03a = multicriterio.homogeneizacion.nadir(m03)
sol03a
```

### Apartado a) con el criterio C1

```{r}
m03.b= multicriterio.crea.matrizdecision(vector_matporfilas = c(-100,15,7,40,50,
                                                              -200,25,7,60,200,
                                                              -100,20,4,25,25,
                                                              -200,30,20,70,350,
                                                              -250,25,15,100,500),numalternativas = 5, numcriterios = 5 )
m03.b
```

```{r}
sol03a.b = multicriterio.homogeneizacion.nadir(m03.b)
sol03a.b
```

## Apartado b)

```{r}
sol03b = multicriterio.homogeneizacion.promethee(m03, v.delta.min = c(30,3,4,20,100), v.delta.max = c(120,12,10,60,400)) 
 # v.delta.min vector de los minimos 
 # v.delta.max vector de los maximos 
sol03b
```

***Instalar el paquete ahp:***

```{r}
# En https://github.com/gluc/ahp
# install.packages(c("shinythemes", "shinyAce","shinyjs"))
# devtools::install_github("gluc/ahp", build_vignettes = TRUE)
```
