---
title: "Relacion 1"
author: "Ana Solís García"
date: "30/9/2021"
output:
  html_document: default
  word_document: default
  pdf_document: default
---

```{r setup, include=FALSE}
knitr::opts_chunk$set(echo = TRUE)
```

# Relación 1

```{r}
source("teoriadecision_funciones_incertidumbre.R")
```

## Ejercicio 1

Dadas dos tablas considerando a) como beneficios y b) como costes.

### Apartado a)

```{r}
vectorfilas1a = c (5,4,6,2,3,1,-1,8,7,5,2,0)
tabla1a = crea.tablaX(vectorfilas1a, numalternativas = 4, numestados = 3)
tabla1a
```

Método de Wald

```{r}
(sol01a_W = criterio.Wald(tabla1a, favorable = T))
```

La mejor alternativa según el criterio de Wald es la "d1".

```{r}
criterio.Todos(tabla1a,alfa= 0.5, favorable = T)
```

```{r}
dibuja.criterio.Hurwicz(tabla1a,favorable = T)
```

### Apartado b)

```{r}
vectorfilas1b = c(2,12,-3,5,5,-1,0,10,-2)
tabla1b = crea.tablaX(vectorfilas1b, numalternativas = 3, numestados = 3)
tabla1b
```

```{r}
criterio.Todos(tabla1b, favorable = F)
```

```{r}
criterio.Savage(tabla1b, favorable = F)
```

```{r}
dibuja.criterio.Hurwicz(tabla1b, favorable = F)
```

## Ejercicio 2

Criterio de Hurwicz

```{r}
vectortabla2 = c(0,1,0,1,0,0,1/2,1/2,0)
tabla2 = crea.tablaX(vectortabla2, numalternativas = 3, numestados = 3)
tabla2
```

```{r}
tb2Hurwicz= criterio.Hurwicz(tabla2, alfa =0.5 , favorable = T)
tb2Hurwicz
```

Para alpha = 0.5 la mejor alternativa según el criterio de Hurwicz es "b1" o "b2"

```{r}
criterio.Hurwicz(tabla2, favorable = T)
```

Para alpha = 0.3 la mejor alternativa según el criterio de Hurwicz es "b1" o "b2"

```{r}
dibuja.criterio.Hurwicz(tabla2, favorable = T)
```

## Ejercicio 3

```{r}
tabla3 = crea.tablaX(c(24 ,19 ,10 ,16,22, 22, 23, 20,23 ,23 ,21 ,15,25,24,18,14), numalternativas = 4, numestados = 4)
tabla3
```

```{r}
criterio.Todos(tabla3, favorable = T)
```

Salvo por el criterio optimista, que indica que la mejor alternativa es "d4", todos los demás apuntan a que la mejor alternativa es "d2".

```{r}
dibuja.criterio.Hurwicz(tabla3, favorable = T)
```

Para alfa en [0,0.7] la mejor alternativa para el criterio optimista sería "d2" y para alfa en [0.7,1] la mejor alternativa sería "d4"

# Ejercicio 4

Alternativas:

-   d1 = "Seguro con Security"

-   d2 = "Seguro con Curadita"

-   d3 = "Seguro con Preventiva"

Estados de la naturaleza:

-   e1 = "da a luz antes del año"

-   e2 = "da a luz después de un año"

-   Tabla de valoraciones:

-   Alternativa d1:

```{=html}
<!-- -->
```
    -   $x_{1,1}$= 2160

    -   $x_{1,2}$ = 360

-   Alternativa d2:

    -   $x_{2,1}$= 720

    -   $x_{2,2}$ = 720

-   Alternativa d3:

    -   $x_{3,1}$= 3480

    -   $x_{3,2}$ = 480

**Introducción de datos**

```{r}
b04 = crea.tablaX(c(2160,360,720,720,3480,480), numalternativas = 3, numestados = 2)
tb04

```

**Solución del problema** Vamos a utilizar todos los criterios eligiendo la alternativa optima la mayoritaria (con alf a = 0.6 grado de optimismo)

```{r}
sol04 = criterio.Todos(tb04, alfa=0.6, favorable = FALSE)
sol04
```

La mejor alternativa es **"d2="Seguros Curadita".** Añadimos el gráfico del método de Hurwicz:

```{r}
dibuja.criterio.Hurwicz(tb04, favorable=FALSE)
```

# Ejercicio 5

-   Planteamiento

    -- Un decisior (dos personas que actuan como un único decisor). -- Modelo de costos (desfavorable).

    -Alternativas:

    -   d1 ="Música Loca"

    -   d2 = "Baratito"

    -   d3 = "Restaurante de al lado"

    -Estados de la naturaleza:

    -   e1 = "Comer, copas, taxi"

    -   e2 = "Comer y volver andando"

    -Valoraciones (costos de los dos):

    -   Estado e1 :

        -   $x_{1,1}$= 17 -$x_{2,1}$= 156
        -   $x_{3,1}$= 130

    -   Estado e2 : -$x_{1,2}$= 120 -$x_{2,2}$= 60 -$x_{3,2}$= 80

-   Introducción de datos:

```{r}
tb05 = crea.tablaX(c(125,120,156,60,130,80), numalternativas = 3, numestados = 2)
tb05
```

-   Resolución

```{r}
sol05 = criterio.Todos(tb05, alfa=0.5, favorable=FALSE)
sol05
```

d3 aparece en cuatro métodos, luego la mejor alternativa es **d3 = "Restaurante de al lado"**. Añadimos el gráfico del método de Hurwicz:

```{r}
dibuja.criterio.Hurwicz(tb05, favorable=FALSE)
```

# 

Ejercicio 6

-   Planteamiento

    -- Un decisor (dos personas que actuan como un único decisor). -- Modelo de beneficios favorable.

    -- Valoraciones (costos de los dos):

    -   Estado e1 :

        -   $x_{1,1}$= 55 -$x_{2,1}$= 70
        -   $x_{3,1}$= 85

    -   Estado e2 : -$x_{1,2}$= 5 -$x_{2,2}$= -30 -$x_{3,2}$= -65

-   Introducción de datos

```{r}
tb06 = crea.tablaX(c(55,5,70,-30,85,-65), numalternativas = 3, numestados = 2)
tb06
```

```{r}
sol06 = criterio.Todos(tb06, alfa = 0.5, favorable = TRUE)
sol06
```

Alberto (pesimista o Wald): d1 Juan (optimista): d3 Dibujamos el criterio de Hurwicz:

```{r}
dibuja.criterio.Hurwicz(tb06, favorable=TRUE)

```

# Ejercicio 7

-   Planteamiento

    -   Alternativas:

        -   d1 = "Invertir en negocio de un amigo"

        -   d2 = "Negocio propio de alquiler de bicicletas"

        -   d3 = "Montar un chiringuito"

    -   Estados de la naturaleza:

        -   e1 = "Tiempo bueno"

        -   e2 = "Tiempo malo"

    -   Tabla de valoraciones (beneficio conseguido de cada uno):

        -   Estado e1 : -$x_{1,1}$= 45

            \-$x_{2,1}$= 540

            \-$x_{3,1}$= 900

        -   Estado e2 : -$x_{1,2}$= 45 -$x_{2,2}$= -180 -$x_{3,2}$= -900

-   Introducción de datos

```{r}
tb07 = crea.tablaX(c(45,45,540,-180,900,-900), numalternativas = 3, numestados = 2)
tb07
```

```{r}
sol07 = criterio.Todos(tb07, alfa=0.5, favorable = TRUE)
sol07

```

# Ejercicio 8

-   Planteamiento

    -   Alternativas:

        -   d1 = "contrato con editorial"

        -   d2 = "Publica él mismo"

    -   Estados de la naturaleza:

        -   e1 = "Tiene éxito"

        -   e2 = "No tiene éxito"

    -   Tabla de valoraciones (beneficio conseguido de cada uno):

        -   Estado e1 : -$x_{1,1}$= 1220

            \-$x_{2,1}$= 310

        -   Estado e2 : -$x_{1,2}$= 30 -$x_{2,2}$= -70

-   Introducción de datos

```{r}
tb08 = crea.tablaX(c(220,30,310,-70), numalternativas = 2, numestados = 2)
tb08
```

```{r}
sol08 = criterio.Todos(tb08, alfa = 0.5, favorable = TRUE)
sol08
```

La mejor alternativa es publicarla con la editorial (d1)
