---
title: "Relacion 1"
author: "Ana Solís García"
date: "30/9/2021"
output:
  html_document: default
  word_document: default
  pdf_document: default
---

```{r setup, include=FALSE}
knitr::opts_chunk$set(echo = TRUE)
```

# Relación 1

```{r}
source("teoriadecision_funciones_incertidumbre.R")
source("FuncionHurwicz.R")
```

## Ejercicio 1

Dadas dos tablas considerando a) como beneficios y b) como costes.

### Apartado a)

```{r}
vectorfilas1a = c (5,4,6,2,3,1,-1,8,7,5,2,0)
tabla1a = crea.tablaX(vectorfilas1a, numalternativas = 4, numestados = 3)
tabla1a
```

Método de Wald

```{r}
(sol01a_W = criterio.Wald(tabla1a, favorable = T))
```

La mejor alternativa según el criterio de Wald es la "d1".

```{r}
criterio.Todos(tabla1a,alfa= 0.5, favorable = T)
```

```{r}
dibuja.criterio.Hurwicz(tabla1a,favorable = T)
```

### Apartado b)

```{r}
vectorfilas1b = c(2,12,-3,5,5,-1,0,10,-2)
tabla1b = crea.tablaX(vectorfilas1b, numalternativas = 3, numestados = 3)
tabla1b
```

```{r}
criterio.Todos(tabla1b, favorable = F)
```

```{r}
criterio.Savage(tabla1b, favorable = F)
```

```{r}
dibuja.criterio.Hurwicz(tabla1b, favorable = F)
```

## Ejercicio 2

Criterio de Hurwicz

```{r}
vectortabla2 = c(0,1,0,1,0,0,1/2,1/2,0)
tabla2 = crea.tablaX(vectortabla2, numalternativas = 3, numestados = 3)
tabla2
```

```{r}
tb2Hurwicz= criterio.Hurwicz(tabla2, alfa =0.5 , favorable = T)
tb2Hurwicz
```

Para alpha = 0.5 la mejor alternativa según el criterio de Hurwicz es "b1" o "b2"

```{r}
criterio.Hurwicz(tabla2, favorable = T)
```

Para alpha = 0.3 la mejor alternativa según el criterio de Hurwicz es "b1" o "b2"

```{r}
dibuja.criterio.Hurwicz(tabla2, favorable = T)
```

```{r}
#Hurwicz.intervalos(tabla2, favorable = T)
```

## Ejercicio 3

```{r}
tabla3 = crea.tablaX(c(24 ,19 ,10 ,16,22, 22, 23, 20,23 ,23 ,21 ,15,25,24,18,14), numalternativas = 4, numestados = 4)
tabla3
```

```{r}
criterio.Todos(tabla3, favorable = T)
```

Salvo por el criterio optimista, que indica que la mejor alternativa es "d4", todos los demás apuntan a que la mejor alternativa es "d2".

```{r}
dibuja.criterio.Hurwicz(tabla3, favorable = T)
```

Para alfa en [0,0.7] la mejor alternativa para el criterio optimista sería "d2" y para alfa en [0.7,1] la mejor alternativa sería "d4"

```{r}
# Comprobamos con la funcion creada en el trabajo 1, que se encuentra en el fichero funcionHurwicz.R
sol3=Hurwicz.intervalos(tabla3, favorable =T)
sol3$IntervalosAlfa
```

## Ejercicio 4

Alternativas:

-   d1 = "Seguro con Security"

-   d2 = "Seguro con Curadita"

-   d3 = "Seguro con Preventiva"

Estados de la naturaleza:

-   e1 = "da a luz antes del año"

-   e2 = "da a luz después de un año"

Tabla de valoraciones:

-   Alternativa d1:

    -   $x_{1,1}$ = 2160 (1500+300+30\*12) antes del año cubre la mitad de gastos del embarazo

    -   $x_{1,2}$ = 360 (30\*12)

-   Alternativa d2:

    -   $x_{2,1}$= 720 (60 euros al mes \*12)

    -   $x_{2,2}$ = 720

-   Alternativa d3:

    -   $x_{3,1}$= 3480 (40\*12 + 3000 (ingreso en clinica))

    -   $x_{3,2}$ = 480

**Introducción de datos**

```{r}
tb04 = crea.tablaX(c(2160,360,720,720,3480,480), numalternativas = 3, numestados = 2)
tb04

```

**Solución del problema** Vamos a utilizar todos los criterios eligiendo la alternativa optima la mayoritaria (con alf a = 0.6 grado de optimismo)

```{r}
sol04 = criterio.Todos(tb04, alfa=0.6, favorable = FALSE)
sol04
```

La mejor alternativa es **"d2="Seguros Curadita".** Añadimos el gráfico del método de Hurwicz:

```{r}
dibuja.criterio.Hurwicz(tb04, favorable=FALSE)
```

## Ejercicio 5

-   Planteamiento

    -- Un decisior (dos personas que actuan como un único decisor). -- Modelo de costos (desfavorable).

    -Alternativas:

    -   d1 ="Música Loca"

    -   d2 = "Baratito"

    -   d3 = "Restaurante de al lado"

    -Estados de la naturaleza:

    -   e1 = "Comer, copas, taxi"

    -   e2 = "Comer y volver andando"

    -Valoraciones (costos de los dos):

    -   Estado e1 :

        -   $x_{1,1}$= 125 (2\*60+5)
        -   $x_{2,1}$= 156 (la comida, la entrada a la discoteca y las copas las pagan cada uno)
        -   $x_{3,1}$= 130 (40\*2+25\*2)

    -   Estado e2 :

        -   $x_{1,2}$= 120

        -   $x_{2,2}$= 60

        -   $x_{3,2}$= 80

-   Introducción de datos:

```{r}
tb05 = crea.tablaX(c(125,120,156,60,130,80), numalternativas = 3, numestados = 2)
tb05
```

-   Resolución

```{r}
sol05 = criterio.Todos(tb05, alfa=0.5, favorable=FALSE)
sol05
```

d3 aparece en cuatro métodos, luego la mejor alternativa es **d3 = "Restaurante de al lado"**. Añadimos el gráfico del método de Hurwicz:

```{r}
dibuja.criterio.Hurwicz(tb05, favorable=FALSE)
```

## Ejercicio 6

Planteamiento

-- Un decisor (dos personas que actuan como un único decisor). -- Modelo de beneficios favorable.

-   Alternativas

    -   d1: renta variable del 25%

    -   d2: renta variable del 50%

    -   d3:renta variable del 75%

-   Estados:

    -   e1: suba la bolsa

    -   e2: baje la bolsa

-- Valoraciones (costos de los dos):

-   Estado e1 :

    -   $x_{1,1}$= 55 (250\*0.1+750\*0.04) De los 1000 euros el 25% es de la renta variable y el 75% de la renta fija
    -   $x_{2,1}$= 70
    -   $x_{3,1}$= 85

-   Estado e2 :

    -   $x_{1,2}$= 5 (30-25)

    -   $x_{2,2}$= -30 (500\*0.04-500\*0.1)

    -   $x_{3,2}$= -65 (250\*0.04-750\*0.1)

-   Introducción de datos

```{r}
tb06 = crea.tablaX(c(55,5,70,-30,85,-65), numalternativas = 3, numestados = 2)
tb06
```

```{r}
sol06 = criterio.Todos(tb06, alfa = 0.5, favorable = TRUE)
sol06
```

Alberto (pesimista o Wald): d1 Juan (optimista): d3 Dibujamos el criterio de Hurwicz:

```{r}
dibuja.criterio.Hurwicz(tb06, favorable=TRUE)

```

## Ejercicio 7

-   Planteamiento

    -   Alternativas:

        -   d1 = "Invertir en negocio de un amigo"

        -   d2 = "Negocio propio de alquiler de bicicletas"

        -   d3 = "Montar un chiringuito"

    -   Estados de la naturaleza:

        -   e1 = "Tiempo bueno"

        -   e2 = "Tiempo malo"

    -   Tabla de valoraciones (beneficio conseguido de cada uno):

        -   Estado e1 :

            -   $x_{1,1}$= 45 (5% de la cantidad aportada)

            -   $x_{2,1}$= 540

            -   $x_{3,1}$= 900

        -   Estado e2 :

            -   $x_{1,2}$= 45

            -   $x_{2,2}$= -180

            -   $x_{3,2}$= -900

-   Introducción de datos

```{r}
tb07 = crea.tablaX(c(45,45,540,-180,900,-900), numalternativas = 3, numestados = 2)
tb07
```

```{r}
sol07 = criterio.Todos(tb07, alfa=0.5, favorable = TRUE)
sol07
dibuja.criterio.Hurwicz(tb07, favorable = T)
```

## 1)

Para María que es una persona conservadora, la mejor alternativa es **d1** (criterio pesimista))

## 2)

Teniendo en cuenta que queremos minimizar el máximo arrepentimiento (según el amigo de María) la mejor alternativa será **d2**

## Ejercicio 8

-   Planteamiento

    -   Alternativas:

        -   d1 = "contrato con editorial"

        -   d2 = "Publica él mismo"

    -   Estados de la naturaleza:

        -   e1 = "Tiene éxito"

        -   e2 = "No tiene éxito"

    -   Tabla de valoraciones (beneficio conseguido de cada uno):

        -   Estado e1 :

            -   $x_{1,1}$= 220 (20contrato+200ejemplares)

            -   $x_{2,1}$= 310 (200\*2-90)

        -   Estado e2 :

            -   $x_{1,2}$= 30

            -   $x_{2,2}$= -70

-   Introducción de datos

```{r}
tb08 = crea.tablaX(c(220,30,310,-70), numalternativas = 2, numestados = 2)
tb08
```

```{r}
sol08 = criterio.Todos(tb08, alfa = 0.5, favorable = TRUE)
sol08
```

La mejor alternativa es publicarla con la editorial (d1)

# Ejercicio excel

(Estados del 10 al 40)

```{r}
library(readxl)
datos=read_excel("SolisGarcia.xlsx",range="B4:AF7",col_names=F)
matriz=as.matrix(datos)
rownames(matriz)=c("a1","a2","a3","a4")
matriz
```

```{r}
criterio.Todos(matriz,alfa = 0.9,favorable = T)
dibuja.criterio.Hurwicz(matriz,favorable = T)
```

```{r}
Hurwicz.intervalos(matriz,favorable = T)
```

Para costes:

```{r}
criterio.Todos(matriz,alfa = 0.9,favorable = F)
dibuja.criterio.Hurwicz(matriz,favorable = F)
```

```{r}
Hurwicz.intervalos(matriz,favorable = F)
```
